【裁判字號】    98,消債抗,141
【裁判日期】    980610
【裁判案由】    更生事件
【裁判全文】
臺灣板橋地方法院民事裁定           98年度消債抗字第141號
抗  告  人  甲○○
代  理  人  吳鴻奎律師
上列抗告人因消費者債務清理條例聲請更生事件，對於中華民國
98年4月14日本院98年度消債更字第152號裁定提起抗告，本院裁
定如下：
    主  文
抗告駁回。
抗告程序費用新臺幣壹仟元由抗告人負擔。
    理  由
一、本件抗告意旨略以：抗告人原擔任工地主任，近2 年平均月
    薪資約為新臺幣（下同）6 萬8,000 元，惟抗告人於民國98
    年農曆年後遭資遣，後尋得工作之每月收入僅為3 萬4,000
    元，即應屬不可歸責於己致履行顯有重大困難之事由，又抗
    告人雖於毀諾後，與各債權銀行成立個別協商一致性方案協
    議，惟因各債權銀行仍持續強制執行扣薪，致無法再負擔一
    致性協商方案之還款條件，此亦非可歸責於抗告人，抗告人
    爰依法提起抗告，並聲明：(一)原裁定廢棄。(二)裁定開始更生
    程序等語。
二、按債務人對於金融機構因消費借貸、自用住宅借款、信用卡
    或現金卡契約而負債務，在聲請更生或清算前，應提出債權
    人清冊，以書面向最大債權金融機構請求協商債務清償方案
    並表明共同協商之意旨，消費者債務清理條例第151 條第1
    項定有明文。次按債務人與金融機構協商成立者，不得聲請
    更生或清算，但因不可歸責於己之事由，致履行顯有重大困
    難者，不在此限；本條例施行前，債務人依金融主管機關協
    調成立之中華民國銀行公會會員辦理消費金融案件無擔保債
    務協商機制與金融機構成立之協商，準用前項之規定，消費
    者債務清理條例第151 條第5 項、第6 項亦分別有明文可參
    。又聲請更生或清算不合程式或不備其他要件者，法院應以
    裁定駁回之，但其情形可以補正者，法院應定期間先命補正
    ，復為同條例第8 條所明定。
三、查：
  (一)經本院向最大債權銀行查詢結果，抗告人於95年參與銀行公
    會債務協商，雙方並約定自95年6 月起，按月給付4 萬3,73
    9 元，抗告人並依約履行至96年1 月止等情，有安泰商業銀
    行股份有限公司98年5 月21日民事陳報狀在卷可稽。而抗告
    人毀諾時（96年1 月）之96年度平均月收入為6 萬3,181 元
    （見原審卷第14頁），扣除協商應付款項後，餘額為1 萬9,
    442 元，仍足供抗告人及其子女（分別各於77年2 月17日及
    78年7 月31日出生）1 人（與其配偶各分擔1 人）依內政部
    公布之96年度每人每月最低生活費臺灣省每人每月9,509 元
    之所需（蓋抗告人之配偶於96年度有收入，亦有房地等財產
    ，故依民法第1117條規定，應非受扶養權利之人，自應予以
    剔除，參原審卷第191 、192 頁）。
  (二)而抗告人主張伊於98年遭資遣乙事，既與抗告人於96年1 月
    之毀諾無涉，且伊另提出之各執行命令，亦皆發生於抗告人
    96年毀諾後，自不得引為抗告人無法繼續依約履行之不可歸
    責事由，至為彰顯。
四、綜上，抗告人之抗告理由，均非可採。原審裁定駁回債務人
    更生之聲請，並無違誤。抗告意旨指摘原裁定不當，求予廢
    棄另為裁定，為無理由，應予駁回。
五、據上論結，本件抗告為無理由，依消費者債務清理條例第15
    條，民事訴訟法第495 條之1 第1 項、第449 條第1 項、第
    95條、第78條，裁定如主文。
中    華    民    國    98    年    6     月    10    日
                  民事第一庭    審判長法  官  李世貴
                                      法  官  黃若美
                                      法  官  黃信滿
以上正本證明與原本相符
本裁定不得抗告
中    華    民    國    98    年    6     月    10    日
                                      書記官  林月蓉


司法院資訊處製作；財團法人民間司法改革基金會備份。
